【裁判字號】    99,台上,371
【裁判日期】    990121
【裁判案由】    違反毒品危害防制條例
【裁判全文】
最高法院刑事判決              九十九年度台上字第三七一號
上  訴  人  甲○○
上列上訴人因違反毒品危害防制條例案件，不服台灣高等法院中
華民國九十八年十一月十日第二審判決（九十八年度上訴字第三
五四三號，起訴案號：台灣桃園地方法院檢察署九十八年度偵字
第二五五一號），提起上訴，本院判決如下：
    主  文
上訴駁回。
    理  由
按刑事訴訟法第三百七十七條規定，上訴於第三審法院，非以判
決違背法令為理由，不得為之。是提起第三審上訴，應以原判決
違背法令為理由，係屬法定要件。如果上訴理由書狀並未依據卷
內訴訟資料，具體指摘原判決不適用何種法則或如何適用不當，
或所指摘原判決違法情事，顯與法律規定得為第三審上訴理由之
違法情形，不相適合時，均應認其上訴為違背法律上之程式，予
以駁回。本件原判決認定上訴人甲○○、同案被告陳峰嘉（業經
第一審判處罪刑確定）及綽號「鴨子」成年男子，共同於民國九
十八年一月十七至二十一日間製造第四級毒品假麻黃，經警查
獲假麻黃成品、半成品及製造器具等物，因予維持第一審判決
論處上訴人共同製造第四級毒品罪刑，駁回其在第二審之上訴，
已詳敘認定事實之依據及憑以認定之理由。上訴意旨依同案被告
陳雅苓（業經原審判處罪刑確定）於警詢供述其女性友人「陳雅
翠」即綽號「鴨子」，指摘原判決認定綽號「鴨子」者為男子，
有調查未盡及理由不備之違法等語。惟觀諸原判決上開事實認定
，該綽號「鴨子」者性別為何，顯然於判決不生影響，依刑事訴
訟法第三百八十條規定，自不得執為提起第三審上訴之適法理由
。再者刑法第五十九條之酌量減輕其刑，必須犯罪另有其特殊之
原因與環境等，在客觀上足以引起一般同情，認為即予宣告法定
最低刑期，猶嫌過重者，始有其適用，且係裁判上之酌減，屬法
院裁量權行使之範疇，不得任意指為違法。原判決業已說明上訴
人年輕力壯，不思以正常途徑賺取金錢，竟欲藉由製造毒品牟利
，所為破壞社會治安及戕害國人身心健康，客觀上並無情堪憫恕
之特殊事由，自無從依刑法第五十九條酌減其刑。上訴意旨就此
所謂原判決適用法則不當云云，核係對原審刑罰裁量權之適法行
使任意指摘，亦非合法之第三審上訴理由。本件上訴違背法律上
之程式，應予駁回。
據上論結，應依刑事訴訟法第三百九十五條前段，判決如主文。
中    華    民    國  九十九  年    一    月  二十一  日
                      最高法院刑事第十庭
                          審判長法官  花  滿  堂
                                法官  黃  正  興
                                法官  陳  東  誥
                                法官  林  錦  芳
                                法官  洪  昌  宏
      本件正本證明與原本無異
                                      書  記  官
中    華    民    國  九十九  年    一    月  二十五  日
                                                      K

司法院資訊處製作；財團法人民間司法改革基金會備份。
